臺灣高等法院高雄分院刑事判決　　　　 96年度上訴字第314號
上　訴　人　臺灣高雄地方法院檢察署檢察官
被　　　告　甲○○
上列上訴人因被告違反毒品危害防制條例案件，不服臺灣高雄地
方法院95年度訴字第3885號中華民國95年12月28日第一審判決（
起訴案號：臺灣高雄地方法院檢察署95年度毒偵字第7401號，併
辦案號：臺灣高雄地方法院檢察署96年度毒偵字第598 、939 、
1811、1223號），提起上訴，本院依簡式審判程序判決如下：
    主  文
原判決撤銷。
甲○○施用第一級毒品，累犯，處有期徒刑壹年拾月。扣案之海
洛因壹包（淨重零點零肆伍公克）、壹包（淨重零點壹零陸公克
）、殘留海洛因夾鏈袋壹只，沒收銷燬之；注射針筒支，沒收
之。
    事  實
一、甲○○前曾因妨害自由案件，經本院92年度上訴字第1898號
    判決判處有期徒刑3 月確定，於民國93年6 月29日縮刑期滿
    執行完畢。又其曾因施用毒品違反毒品危害防制條例案件，
    經依原審92年度毒聲字第3133號裁定執行觀察勒戒，於92年
    6 月30日因無繼續施用傾向釋放出所，詎其仍未戒除毒品，
    在上開觀察勒戒釋放後5 年內，又自95年9 月3 日起，至96
    年1 月22日止，基於施用第一級毒品海洛因之集合犯意，在
    高雄地區不特定地點，以注射方式施用海洛因，平均2 、3
    天施打1 次。(1)於95年9 月3 日下午2 時5 分許，在高雄縣
    鳳山市○○街56號旁防火巷內，為警查獲，並扣得甲○○所
    有之殘留海洛因夾鏈袋1 只，及其所有供犯罪所用之注射針
    筒1 支，經警採尿送驗結果，呈現嗎啡陽性反應。(2)於95年
    10月21日23時35分許及同年月26日16時50分許，分別經高雄
    縣政府警察局鳳山分局通知前往接受採尿，經送驗結果，均
    呈現嗎啡陽性反應。(3)於95年11月15日15時30分許，在高雄
    縣鳳山市○○街62巷口，為警查獲，並扣得海洛因1 包（淨
    重0.045 公克），經警採尿送驗，呈現嗎啡陽性反應。(4)於
    96年1 月22日12時45分許，在高雄縣鳳山市○○街61巷與北
    和街口旁空地後方廁所旁，為警查獲，並扣得海洛因1 包（
    淨重0.10 6公克），及其所有供施用毒品所用之注射針筒2
    支，經警採其尿液送驗結果，呈現嗎啡陽性反應，而查悉上
    情。
二、案經高雄縣政府警察局鳳山分局、林園分局報告臺灣高雄地
    方法院檢察署檢察官偵查起訴及移送併辦。
    理  由
一、上開事實，業據被告甲○○於原審及本院審理時供承不諱，
    且被告先後為警查獲，經警採其尿液送驗結果，均呈現嗎啡
    陽性反應，有長榮大學95年10月30日、95年11月3 日確認報
    告各1 紙、臺灣檢驗科技股份有限公司95年9 月18日編號：
    KＺ000000000000、95年11月28日編號：KH2006B0000000、96
    年2 月5 日編號：KＺ000000000000濫用藥物尿液檢驗報告各
    1 紙在卷可稽。扣案之海洛因2 包、夾鏈袋1 只，經送鑑定
    結果，確係海洛因成分及嗎啡陽性反應，有高雄市立凱旋醫
    院95年12月4 日高市凱醫驗字第2857號及95年12月8 日高市
    凱醫驗字第2983號濫用藥物檢驗鑑定書各1 份在卷可稽。復
    有扣案之海洛因2 包（淨重分別為0.045 公克、0.106 公克
    ）、殘留有海洛因夾鏈袋1 只、注射針筒3 支可資佐證。足
    見被告之自白與事實相符，自得採為認定被告犯罪之證據。
    綜上所述，本件事證明確，被告之犯行，堪以認定。又被告
    前曾因施用毒品違反毒品危害防制條例案件，經依原審92年
    度毒聲字第3133號裁定執行觀察勒戒，於92年6 月30日因無
    繼續施用傾向釋放出所，有臺灣高等法院被告前案紀錄表在
    卷可稽，其於觀察勒戒釋放後5 年內，再為本次施用毒品犯
    行，應依法論科。
二、按海洛因為毒品危害防制條例第2 條第2 項第1 款所規定之
    第一級毒品，是核被告所為，係犯同條例第10條第1 項之施
    用第一級毒品罪。其施用第一級毒品前後持有毒品之低度行
    為，為其施用毒品之高度行為所吸收，不另論罪。被告前曾
    因妨害自由案件，經本院92年度上訴字第1898號判決判處有
    期徒刑3 月確定，於93年6 月29日縮刑期滿執行完畢，有臺
    灣高等法院被告前案紀錄表在卷可稽，其於5 年以內再故意
    犯本件有期徒刑以上之罪，應依刑法第47條第1 項之規定，
    論以累犯，並加重其刑。又公訴人雖未就被告自95年9 月5
    日起至96年1 月22日止施用海洛因之犯行起訴，惟被告此部
    分與起訴事實（被告95年9 月3 日施用海洛因之行為），具
    有集合犯之實質上一罪關係，為起訴效力所及，本院自得一
    併審理。
三、原審予以被告論科，固非無見，惟查被告自95年9 月5 日起
    至96年1 月22日止施用海洛因犯行，與起訴事實具有集合犯
    之實質上一罪關係，為起訴效力所及，自應一併審理，原審
    未及審酌，自有未合。公訴人上訴意旨，執此指摘原判決不
    當，為有理由，自應由本院將原判決撤銷改判。審酌被告前
    因施用毒品案件，經觀察勒戒後，仍未能徹底戒絕毒品，顯
    見其無戒毒悔改之意，惟念其犯後坦承犯行，且先後被警查
    獲5 次，情節非輕等一切情狀，量處如主文第2 項所示之刑
    。扣案之海洛因2 包（淨重分別為0.045 公克、0.106 公克
    ），係第一級毒品，殘留海洛因之夾鏈袋1 只，因無法與毒
    品剝離，應視同毒品，均應依毒品危害防制條例第18條第1
    項前段規定宣告沒收銷燬。至扣案之注射針筒3 支係被告所
    有，且為供其犯罪所用之物，應依刑法第38條第1 項第2款
    規定併宣告沒收。
據上論斷，應依刑事訴訟法第273 條之1 第1 項、第369 條第1
項前段、第364 條，第299 條第1 項前段，毒品危害防制條例第
10條第1 項、第18條第1 項前段，刑法第11條、第47條第1 項、
第38條第1 項第2 款，判決如主文。
本案經檢察官陳宗吟到庭執行職務。
中　　華　　民　　國　　96　　年　　4 　　月　　26　　日
                  刑事第三庭    審判長法  官  周賢銳
                                      法  官  黃仁松
                                      法  官  謝宏宗
以上正本證明與原本無異。
如不服本判決應於收受本判決後10日內向本院提出上訴書狀，其
未敘述上訴理由者，並得於提起上訴後10日內向本院補提理由書
狀（均須按他造當事人之人數附繕本）「切勿逕送上級法院」。
中　　華　　民　　國　　96　　年　　4 　　月　　27　　日
　　　　　　　　　　　　　　　　　　　書記官  熊惠津
附錄本判決論罪科刑法條：
毒品危害防制條例第10條第1項
施用第一級毒品者，處 6 月以上 5 年以下有期徒刑。
